---
title: "__BİLİRKİŞİ RAPORU__"
# author: "(DOSYA NO: 125381)" 
# date: "09.02.2022"
output:
  officedown::rdocx_document
  # word_document:
  #   toc: yes
  #   toc_depth: '2'
  # pdf_document:
  #   toc: no
  #   toc_depth: '2'
  # html_document:
  #   code_folding: none
  #   df_print: paged
  #   highlight: tango
  #   number_sections: yes
  #   theme: flatly
  #   toc: yes
  #   toc_depth: 2
  #   fig.align: "left" 
  
params:
  PKusur_Orani: NULL
  PKaza_Tarihi: NULL
  PDogum_Tarihi: NULL
  PDosya_No: NULL
  PAd_Soyad: NULL
  PCinsiyet: NULL
  PKismi_Odeme_Sayisi: NULL
  PKismi_Odeme_Tarihi_1: NULL
  PKismi_Odeme_Tutari_1: NULL
  PGelir: NULL
  PYasam_Tablosu: NULL
  PEs: NULL
  PEsAd: NULL
  PEsDT: NULL
  PAnne: NULL
  PAnneAd: NULL
  PAnneDT: NULL
  PBaba: NULL
  PBabaAd: NULL
  PBabaDT: NULL
  PCocuksay: NULL
  PCocuk1_DT: NULL
  PCocuk1_Ad: NULL
  PCocuk2_DT: NULL
  PCocuk2_Ad: NULL
  PCocuk3_DT: NULL
  PCocuk3_Ad: NULL
  PCocuk4_DT: NULL
  PCocuk4_Ad: NULL
  PCocuk5_DT: NULL
  PCocuk5_Ad: NULL
    
---

```{r setup, include=FALSE}
knitr::opts_chunk$set(
    echo = TRUE,
    eval = TRUE,
    message = FALSE,
    warning = FALSE,
    dpi = 300,
    fig.align = "center"
    )
```


```{r echo=FALSE, include=FALSE}


Sys.setlocale(locale = "Turkish")

```

```{r echo=FALSE}

library(readxl)
library(writexl)
library(tidyr)
library(tidyverse)
library(lubridate)
library(stringr)
library(scales)
# library(formattable)
# library(kableExtra)

```



```{r  echo=FALSE, include=FALSE}

# destek_excel <- read_excel("../ProInsure/data/dosya_bilgiler.xlsx", sheet = "destek")
# destek_excel <- destek_excel |> head(1)


# Params Bilgiler

Dosya_No <- params$PDosya_No  
Yasam_Tablosu <- params$PYasam_Tablosu

#---- Hesap Tarihi

Hesap_Tarihi <- Sys.Date()

hesap_tarihi_yil <- as.numeric(lubridate::year(Hesap_Tarihi))

  # Kişisel Bilgiler ----

  Ad_Soyad <- params$PAd_Soyad
  Cinsiyet <-  params$PCinsiyet                         
  Dogum_Tarihi <- as.Date(params$PDogum_Tarihi)
  Gelir_Durumu <- params$PGelir
  # Gelir_Durumu <- "Gelir"                               # Bekar", "evli_cocuksuz", "1cocuk" ,"2cocuk", "3cocuk", "4cocuk", "Gelir"
  Kaza_Tarihi <- as.Date(params$PKaza_Tarihi)


#----


# NOT: gelir_durumu "Gelir" olarak belirtildi ise aşağıdaki tabloyu doldur...
  gelir_tablosu <- 
    
    tibble::tribble(
      ~Donem, ~Gelir,
      
      "2005-01-01/2005-12-31", 100L,
      "2006-01-01/2006-12-31", 100L,
      "2007-01-01/2007-06-30", 100L,
      "2007-07-01/2007-12-31", 100L,
      "2008-01-01/2008-06-30", 100L,
      "2008-07-01/2008-12-31", 100L,
      "2009-01-01/2009-06-30", 100L,
      "2009-07-01/2009-12-31", 100L,
      "2010-01-01/2010-06-30", 100L,
      "2010-07-01/2010-12-31", 100L,
      "2011-01-01/2011-06-30", 100L,
      "2011-07-01/2011-12-31", 100L,
      "2012-01-01/2012-06-30", 100L,
      "2012-07-01/2012-12-31", 100L,
      "2013-01-01/2013-06-30", 100L,
      "2013-07-01/2013-12-31", 100L,
      "2014-01-01/2014-06-30", 100L,
      "2014-07-01/2014-12-31", 100L,
      "2015-01-01/2015-06-30", 100L,
      "2015-07-01/2015-12-31", 100L,
      "2016-01-01/2016-12-31", 100L,
      "2017-01-01/2017-12-31", 100L,
      "2018-01-01/2018-12-31", 100L,
      "2019-01-01/2019-12-31", 100L,
      "2020-01-01/2020-12-31", 100L,
      "2021-01-01/2021-12-31", 100L,
      "2022-01-01/2022-06-30", 100L,
      "2022-07-01/2022-12-31", 100L,
      "2023-01-01/2023-06-30", 100L,
      "2023-07-01/2023-12-31", 100L,
      "2024-01-01/2024-12-31", 100L,
    )

gelir_tablosu <- gelir_tablosu %>% 
  mutate(Gelir = as.numeric(Gelir))

Asgari_Tablo <- read_excel("../ProInsure/data/Asgari_Ucret_Tablosu_rvz.xlsx", sheet = "Program")

  # Genel Gelir Tablosu ----
  
  Gelir_tablo <-  Asgari_Tablo %>%
    left_join(gelir_tablosu) %>%
    separate(Donem, sep = "/", into = c("Donem_Baslangic", "Donem_Son")) %>%
    mutate(D_B = as.Date(Donem_Baslangic),
           D_S = as.Date(Donem_Son))



```





```{r echo=FALSE, include=FALSE}

# Aile Bilgileri ----

Es <- params$PEs
Es_Ad <- params$PEsAd
Es_Dogum_T. <- as.Date(params$PEsDT)      
# 

# Cocuk_durumu <- params$PCocuksay
# # 
Cocuk1_Ad <- params$PCocuk1_Ad
Cocuk1_Dogum_T. <- as.Date(params$PCocuk1_DT)
Cocuk2_Ad <- params$PCocuk2_Ad
Cocuk2_Dogum_T. <- as.Date(params$PCocuk2_DT)
Cocuk3_Ad <- params$PCocuk3_Ad
Cocuk3_Dogum_T. <- as.Date(params$PCocuk3_DT)
Cocuk4_Ad <- params$PCocuk4_Ad
Cocuk4_Dogum_T. <-as.Date(params$PCocuk4_DT)
Cocuk5_Ad <- params$PCocuk5_Ad
Cocuk5_Dogum_T. <- as.Date(params$PCocuk5_DT)
#
Anne <- params$PAnne
Anne_Ad <- params$PAnneAd
Anne_Dogum_T. <- as.Date(params$PAnneDT)
#
Baba <- params$PBaba
Baba_Ad <- params$PBabaAd
Baba_Dogum_T. <- as.Date(params$PBabaDT)


```


```{r echo=FALSE, include=FALSE}

# Destek Alan Kişilerin Tablosu

destek_alan_bilgiler_tbl <- data.frame(Yakınlık = c("Eş", "Anne", "Baba", "Çocuk1", "Çocuk2", "Çocuk3", "Çocuk4", "Çocuk5"),
                                       Ad_Soyad = c(Es_Ad, Anne_Ad, Baba_Ad, Cocuk1_Ad, Cocuk2_Ad, Cocuk3_Ad, Cocuk4_Ad, Cocuk5_Ad),
                                       Dogum_Tarihi = c(Es_Dogum_T., Anne_Dogum_T.,Baba_Dogum_T., Cocuk1_Dogum_T., Cocuk2_Dogum_T.,Cocuk3_Dogum_T., Cocuk4_Dogum_T., Cocuk5_Dogum_T.)
                                       ) 

destek_alan_bilgiler_tablosu <- destek_alan_bilgiler_tbl %>%
  filter(Dogum_Tarihi != Hesap_Tarihi)

# Destek Alan Kişilerin Pay

destek_alan_pay_tbl <- data.frame(Yakınlık = c("Eş", "Anne", "Baba", "Çocuk1", "Çocuk2", "Çocuk3", "Çocuk4", "Çocuk5"),
                                  Ad_Soyad = c(Es_Ad, Anne_Ad, Baba_Ad, Cocuk1_Ad, Cocuk2_Ad, Cocuk3_Ad, Cocuk4_Ad, Cocuk5_Ad),
                                  Dogum_Tarihi = c(Es_Dogum_T., Anne_Dogum_T.,Baba_Dogum_T., Cocuk1_Dogum_T., Cocuk2_Dogum_T.,Cocuk3_Dogum_T., Cocuk4_Dogum_T., Cocuk5_Dogum_T.),
                                  Pay = c(2, 1, 1, 1, 1, 1, 1, 1)
                                  )

destek_alan_pay_tbl2 <- destek_alan_pay_tbl %>%
  filter(Dogum_Tarihi != Hesap_Tarihi)

destek_alan_pay_tablosu <- destek_alan_pay_tbl2 %>%
  mutate(Pay_yuzdesi = round(Pay / (2 + sum(Pay)),digits = 2)) %>%
  select(-Dogum_Tarihi)

destek_alan_pay_tablosu$Pay_yuzdesi <- scales::percent(destek_alan_pay_tablosu$Pay_yuzdesi,accuracy = 0.1)

```


```{r echo=FALSE, include=FALSE}


#---- Kaza Bilgileri

Kaza_Tarihi <- as.Date(params$PKaza_Tarihi)   

Kusur_Orani <- params$PKusur_Orani              

#

kaza_yil <- as.numeric(lubridate::year(Kaza_Tarihi))
kaza_yil


gecen_sure <- as.numeric(hesap_tarihi_yil-kaza_yil)

#---- Şirket Ödeme Bilgileri

Kismi_Odeme_Sayisi <- params$PKismi_Odeme_Sayisi

Odeme_Tarihi_1 <- as.Date(params$PKismi_Odeme_Tarihi_1)         
Odeme_Tutari_1 <- params$PKismi_Odeme_Tutari_1       

Odeme_Tarihi_2 <- "none"
Odeme_Tutari_2 <- "none"

Odeme_Tarihi_3 <- "none"
Odeme_Tutari_3 <- "none"

Odeme_Tarihi_4 <- "none"
Odeme_Tutari_4 <- "none"

faiz_oranı <- 9

#---- Teknik Faiz

Teknik_Faiz	<- 1.8                      # Örn: 1.8


#---- Diğer Parametreler

Gider_Payı <- 0.01
Getiri_Oranı <- 0.1198
Enflasyon_Oranı <- 0.1
Birikim_Tutarı <- 100.000
Carpan <- (1 + Enflasyon_Oranı) / (1 + Getiri_Oranı)


  # Kaza Tarihi Teminat Limiti
  
Teminat_Limit_Tablosu <- read_excel("../ProInsure/data/Teminat_Limit_Tablosu_rvz.xlsx", sheet = "Teminat")
  
  Teminat_Limit_Tablosu <- Teminat_Limit_Tablosu %>% 
    separate(Donem, sep = "/", into = c("Donem_Baslangic", "Donem_Son")) %>%
    mutate(D_B = as.Date(Donem_Baslangic),
         D_S = as.Date(Donem_Son))
  
  kaza_tarihi_teminat <- Teminat_Limit_Tablosu %>% 
    filter(D_S >= Kaza_Tarihi & Kaza_Tarihi > D_B)
  
  kaza_tarihi_teminat_limit_frmted <- format(kaza_tarihi_teminat$Teminat_Limiti, scientific = FALSE)
  kaza_tarihi_teminat_limiti <- as.numeric(kaza_tarihi_teminat$Teminat_Limiti)

```



```{r echo=FALSE, include=FALSE}

# BEKLENEN OMUR

## Müteveffa

TRH_Tablosu <- if ( Yasam_Tablosu == "TRH-2010") {
  read_excel("../ProInsure/data/All_Tables.xlsx", sheet = "TRH-2010")
} else if ( Yasam_Tablosu == "TUIK_20-22") {
  read_excel("../ProInsure/data/All_Tables.xlsx", sheet = "TUIK_20-22")
} else if ( Yasam_Tablosu == "TUIK_19-21") {
  read_excel("../ProInsure/data/All_Tables.xlsx", sheet = "TUIK_19-21")
} else if ( Yasam_Tablosu == "TUIK_18-20") {
  read_excel("../ProInsure/data/All_Tables.xlsx", sheet = "TUIK_18-20")
} else {
  read_excel("../ProInsure/data/All_Tables.xlsx", sheet = "PMF-19312")
}


# TRH_Tablosu <- read_excel("../Ermetus_Reporter/data/TRH2010_son.xlsx", sheet = "Sayfa1") 

muteveffa_yas <- round(lubridate::time_length(difftime(Kaza_Tarihi, Dogum_Tarihi), "year"))  
muteveffa_yas

filtered_TRH_Tablosu_muteveffa <- TRH_Tablosu %>% 
    filter(Yas == muteveffa_yas)

filtered_TRH_Tablosu_muteveffa


muteveffa_beklenen_omur <- round(ifelse (Cinsiyet == "Erkek", filtered_TRH_Tablosu_muteveffa$Erkek, filtered_TRH_Tablosu_muteveffa$Kadın),digits = 2)
muteveffa_beklenen_omur

muteveffa_beklenen_omur_yas <- muteveffa_yas + muteveffa_beklenen_omur
muteveffa_beklenen_omur_yas


muteveffa_beklenen_omur_tbl <- tibble("Kisi" = "Müteveffa",
                                      "Ad_Soyad" = Ad_Soyad,
                                      "Dogum_Tarihi" = Dogum_Tarihi,
                                      "Yas" = muteveffa_yas,
                                      "Beklenen_Omur_(yıl)" = round(muteveffa_beklenen_omur, digits = 2))

## Eş

Yas_es <- round(lubridate::time_length(difftime(Hesap_Tarihi, Es_Dogum_T.), "year"))
Yas_es

filtered_TRH_Tablosu_es <- TRH_Tablosu %>%
    filter(Yas == Yas_es)

filtered_TRH_Tablosu_es

es_beklenen_omur <- round(ifelse (Cinsiyet == "Erkek", filtered_TRH_Tablosu_es$Kadın, filtered_TRH_Tablosu_es$Erkek),digits = 2)
es_beklenen_omur

es_beklenen_omur_yas <- Yas_es + es_beklenen_omur
es_beklenen_omur_yas

es_beklenen_omur_tbl <- tibble("Kisi" = "Es",
                                      "Ad_Soyad" = Es_Ad,
                                      "Dogum_Tarihi" = Es_Dogum_T.,
                                      "Yas" = Yas_es,
                                      "Beklenen_Omur_(yıl)" = round(es_beklenen_omur, digits = 2))

## Anne

Yas_anne <- round(lubridate::time_length(difftime(Hesap_Tarihi, Anne_Dogum_T.), "year"))
Yas_anne


filtered_TRH_Tablosu_anne <- TRH_Tablosu %>%
    filter(Yas == Yas_anne)

filtered_TRH_Tablosu_anne

anne_beklenen_omur <- round(filtered_TRH_Tablosu_anne$Kadın,digits = 2)
anne_beklenen_omur

anne_beklenen_omur_yas <- Yas_anne + anne_beklenen_omur
anne_beklenen_omur_yas

anne_beklenen_omur_tbl <- tibble("Kisi" = "Anne",
                                      "Ad_Soyad" = Anne_Ad,
                                      "Dogum_Tarihi" = Anne_Dogum_T.,
                                      "Yas" = Yas_anne,
                                      "Beklenen_Omur_(yıl)" = round(anne_beklenen_omur, digits = 2))

## Baba

Yas_baba <- round(lubridate::time_length(difftime(Hesap_Tarihi, Baba_Dogum_T.), "year"))
Yas_baba


filtered_TRH_Tablosu_baba <- TRH_Tablosu %>%
    filter(Yas == Yas_baba)

filtered_TRH_Tablosu_baba

baba_beklenen_omur <- round(filtered_TRH_Tablosu_baba$Erkek,digits = 2)
baba_beklenen_omur

baba_beklenen_omur_yas <- Yas_baba + baba_beklenen_omur
baba_beklenen_omur_yas

baba_beklenen_omur_tbl <- tibble("Kisi" = "Baba",
                                      "Ad_Soyad" = Baba_Ad,
                                      "Dogum_Tarihi" = Baba_Dogum_T.,
                                      "Yas" = Yas_baba,
                                      "Beklenen_Omur_(yıl)" = round(baba_beklenen_omur, digits = 2))


```


```{r echo=FALSE, include=FALSE}

# Beklenen Ömür Tablosu 

beklenen_omur_tablosu <- bind_rows(
  muteveffa_beklenen_omur_tbl,
  es_beklenen_omur_tbl,
  anne_beklenen_omur_tbl ,
  baba_beklenen_omur_tbl 
) %>% 
  filter(Yas >= 1)


```


```{r echo=FALSE, include=FALSE}


####  Yaş ve Destel Süresi Hesaplamaları 

destek_yas_es <- ifelse(muteveffa_beklenen_omur_yas + gecen_sure >= es_beklenen_omur_yas, es_beklenen_omur_yas, muteveffa_beklenen_omur_yas)
destek_yas_es
destek_yıl_es <- round(destek_yas_es + gecen_sure - Yas_es, digits = 0)
destek_yıl_es

destek_yıl_anne <- round(anne_beklenen_omur, digits = 0)
destek_yıl_anne

destek_yıl_baba <- round(baba_beklenen_omur, digits = 0)
destek_yıl_baba

Yas_cocuk1 <- round(lubridate::time_length(difftime(Kaza_Tarihi, Cocuk1_Dogum_T.), "year"))
Yas_cocuk1
destek_yıl_c1 <- ifelse((22- Yas_cocuk1) >= 22, 0, (22- Yas_cocuk1))
destek_yıl_c1

Yas_cocuk2 <- round(lubridate::time_length(difftime(Kaza_Tarihi, Cocuk2_Dogum_T.), "year"))
Yas_cocuk2
destek_yıl_c2 <- ifelse((22- Yas_cocuk2) >= 22, 0, (22- Yas_cocuk2))
destek_yıl_c2

Yas_cocuk3 <- round(lubridate::time_length(difftime(Kaza_Tarihi, Cocuk3_Dogum_T.), "year"))
Yas_cocuk3
destek_yıl_c3 <- ifelse((22- Yas_cocuk3) >= 22, 0, (22- Yas_cocuk3))
destek_yıl_c3

Yas_cocuk4 <- round(lubridate::time_length(difftime(Kaza_Tarihi, Cocuk4_Dogum_T.), "year"))
Yas_cocuk4
destek_yıl_c4 <- ifelse((22- Yas_cocuk4) >= 22, 0, (22- Yas_cocuk4))
destek_yıl_c4

Yas_cocuk5 <- round(lubridate::time_length(difftime(Kaza_Tarihi, Cocuk5_Dogum_T.), "year"))
Yas_cocuk5
destek_yıl_c5 <- ifelse((22- Yas_cocuk5) >= 22, 0, (22- Yas_cocuk5))
destek_yıl_c5

```


```{r echo=FALSE, include=FALSE}


# Varis Tabloları

# Çocuklar

cocuk_yas_tbl <- data.frame(Varis = c("Cocuk_1", "Cocuk_2","Cocuk_3","Cocuk_4","Cocuk_5"),
                               Yas = c(Yas_cocuk1, Yas_cocuk2, Yas_cocuk3, Yas_cocuk4, Yas_cocuk5))

cocuk_yas_tbl <- cocuk_yas_tbl %>%
  arrange(desc(Yas)) %>%
  filter(Yas < 22 & Yas > 0.1)
cocuk_yas_tbl

cocuk_destek_suresi_tbl <- cocuk_yas_tbl %>%
  mutate(Toplam_Destek_Suresi = 22 - Yas)

cocuk_destek_suresi_tbl 

# Eş

es_yas_tbl <- data_frame(Varis = "Es",
                         Yas = Yas_es)
es_yas_tbl <- es_yas_tbl %>% 
  filter(Yas > 0.1)


es_destek_suresi_tbl <- es_yas_tbl %>% 
  mutate(Toplam_Destek_Suresi = destek_yıl_es)
es_destek_suresi_tbl

# Anne

anne_yas_tbl <- data_frame(Varis = "Anne",
                         Yas = Yas_anne)
anne_yas_tbl <- anne_yas_tbl %>% 
  filter(Yas > 0.1)

anne_destek_suresi_tbl <- anne_yas_tbl %>%
  mutate(Toplam_Destek_Suresi = destek_yıl_anne)
anne_destek_suresi_tbl

# Baba

baba_yas_tbl <- data_frame(Varis = "Baba",
                         Yas = Yas_baba)
baba_yas_tbl <- baba_yas_tbl %>% 
  filter(Yas > 0.1)


baba_destek_suresi_tbl <- baba_yas_tbl %>%
  mutate(Toplam_Destek_Suresi = destek_yıl_baba)
baba_destek_suresi_tbl

```


```{r echo=FALSE, include=FALSE}

# Destek Son yaş (Müteveffa)

destek_son_yas <- ifelse(muteveffa_beklenen_omur_yas >= es_beklenen_omur_yas, muteveffa_yas+destek_yıl_es, muteveffa_beklenen_omur_yas)
destek_son_yas


# Destek Tablosu

toplam_destek_tbl <- data.frame(Mute_Yas = (muteveffa_yas+1):destek_son_yas,
                                Year = kaza_yil: (kaza_yil + (destek_son_yas-muteveffa_yas-1)))

toplam_destek_tbl

toplam_destek_tbl <- toplam_destek_tbl %>%
  mutate(es_pay = ifelse(toplam_destek_tbl$Mute_Yas <= muteveffa_yas + gecen_sure + destek_yıl_es, 2, 0),
         anne_pay = ifelse(toplam_destek_tbl$Mute_Yas <= muteveffa_yas + gecen_sure + destek_yıl_anne, 1, 0),
         baba_pay = ifelse(toplam_destek_tbl$Mute_Yas <= muteveffa_yas + gecen_sure + destek_yıl_baba, 1, 0),
         c1_pay = ifelse(toplam_destek_tbl$Mute_Yas <= muteveffa_yas + destek_yıl_c1, 1, 0),
         c2_pay = ifelse(toplam_destek_tbl$Mute_Yas <= muteveffa_yas + destek_yıl_c2, 1, 0),
         c3_pay = ifelse(toplam_destek_tbl$Mute_Yas <= muteveffa_yas + destek_yıl_c3, 1, 0),
         c4_pay = ifelse(toplam_destek_tbl$Mute_Yas <= muteveffa_yas + destek_yıl_c4, 1, 0),
         c5_pay = ifelse(toplam_destek_tbl$Mute_Yas <= muteveffa_yas + destek_yıl_c5, 1, 0)
  )

toplam_destek_tbl$es_pay <- if (Es == "Yok") {0} else {toplam_destek_tbl$es_pay}
toplam_destek_tbl$anne_pay <- if (Anne == "Yok") {0} else {toplam_destek_tbl$anne_pay}
toplam_destek_tbl$baba_pay <- if (Baba == "Yok") {0} else {toplam_destek_tbl$baba_pay}


toplam_destek_tbl <- toplam_destek_tbl %>%
  mutate(donem_toplam_pay = 2 + rowSums(toplam_destek_tbl[, 3:ncol(toplam_destek_tbl)]))


toplam_destek_tbl$Es_Destek_Yuzdesi <- round((toplam_destek_tbl$es_pay / toplam_destek_tbl$donem_toplam_pay),digits = 3)
toplam_destek_tbl$Anne_Destek_Yuzdesi <- round((toplam_destek_tbl$anne_pay / toplam_destek_tbl$donem_toplam_pay),digits = 3)
toplam_destek_tbl$Baba_Destek_Yuzdesi <- round((toplam_destek_tbl$baba_pay / toplam_destek_tbl$donem_toplam_pay),digits = 3)
toplam_destek_tbl$Çocuk_1_Destek_Yuzdesi <- round((toplam_destek_tbl$c1_pay / toplam_destek_tbl$donem_toplam_pay),digits = 3)
toplam_destek_tbl$Çocuk_2_Destek_Yuzdesi <- round((toplam_destek_tbl$c2_pay / toplam_destek_tbl$donem_toplam_pay),digits = 3)
toplam_destek_tbl$Çocuk_3_Destek_Yuzdesi <- round((toplam_destek_tbl$c3_pay / toplam_destek_tbl$donem_toplam_pay),digits = 3)
toplam_destek_tbl$Çocuk_4_Destek_Yuzdesi <- round((toplam_destek_tbl$c4_pay / toplam_destek_tbl$donem_toplam_pay),digits = 3)
toplam_destek_tbl$Çocuk_5_Destek_Yuzdesi <- round((toplam_destek_tbl$c5_pay / toplam_destek_tbl$donem_toplam_pay),digits = 3)


#
# 
# ################## Aktif-Pasif Dönem

destek_tbl <- toplam_destek_tbl %>%
  mutate(Donem = ifelse(Mute_Yas <= 60, "Aktif", "Pasif"))

destek_tbl <- destek_tbl %>% select(Donem, Year, Mute_Yas, everything())

destek_tbl <- destek_tbl[ , c(1:3, grep("Destek", names(destek_tbl)))]

```


```{r echo=FALSE, include=FALSE}

# ######################### Kaza Tarihi Gelir
# 
# Kaza_Tarihi <- as.Date(dmy(Kaza_Tarihi), "%d/%m/%Y")

Kaza_Tarihi_Gelir_tbl <- Gelir_tablo %>%
   filter(D_S >= Kaza_Tarihi & Kaza_Tarihi > D_B) %>%
   select(Gelir_Durumu)

Kaza_Tarihi_Gelir <- Kaza_Tarihi_Gelir_tbl[[1]]
Kaza_Tarihi_Gelir


```


```{r echo=FALSE, include=FALSE}


# Bilinen Dönem Tablosu ----

## Bilinen Dönem Tablosu_ Paylar ----

bilinen_donem_baslangıc <- Kaza_Tarihi

bilinen_donem_baslangıc_chr <- as.character(bilinen_donem_baslangıc)

bilinen_donem_tablosu <- Gelir_tablo %>%
  filter(D_S >= bilinen_donem_baslangıc & D_S <= Hesap_Tarihi + 365)

hesaplama_tarihi <- as.character(Hesap_Tarihi)

hesaplama_tarihi_chr <- as.character(hesaplama_tarihi)

bilinen_donem_tablosu$Donem_Baslangic[1] <- bilinen_donem_baslangıc_chr
bilinen_donem_tablosu$Donem_Son[nrow(bilinen_donem_tablosu)] <- hesaplama_tarihi_chr

# 
bilinen_donem_tazminat_hesaplama <- bilinen_donem_tablosu %>%
  mutate(Donem_Baslangici = as.Date(Donem_Baslangic),
         Donem_Sonu = as.Date(Donem_Son)) %>%
   mutate(Kazanilan_Ay = round(as.numeric(difftime(as.Date(Donem_Sonu), as.Date(Donem_Baslangici), units = "days")) / 30, 2)) %>%
    
    # mutate(Kazanilan_Ay = round(time_length(as.Date(Donem_Sonu) - as.Date(Donem_Baslangici), "month") , digits = 1)) %>%
    # 
    mutate(Kazanilan_Ay = case_when(
      Kazanilan_Ay >= 11.96 ~ plyr::round_any(Kazanilan_Ay, 1),
      Kazanilan_Ay > 6.1 ~  plyr::round_any(Kazanilan_Ay, 0.1),
      Kazanilan_Ay >= 5.9 ~  plyr::round_any(Kazanilan_Ay, 1),
      # Kazanilan_Ay >= 4.6 ~ plyr::round_any(Kazanilan_Ay, 0.1),
      # Kazanilan_Ay <= 2 ~ plyr::round_any(Kazanilan_Ay, 0.1),
      TRUE ~ Kazanilan_Ay)) %>%

  mutate(Kusur_Oranı = Kusur_Orani) %>%
  mutate(Year =  year <- as.numeric(format(D_B,'%Y'))) %>%
  select(Gelir_Durumu, Kazanilan_Ay, Donem_Baslangic, Donem_Son, Kusur_Oranı, Year) %>%
  rename("Gelir" = Gelir_Durumu) %>%
  mutate(Donem_Tazminat = round(Kazanilan_Ay * Gelir * Kusur_Oranı/100, digits = 2))


Bilinen_Donem_Tablosu_pay <- bilinen_donem_tazminat_hesaplama %>%
  select(Donem_Baslangic, Donem_Son, Year, Kazanilan_Ay, Gelir, Kusur_Oranı, Donem_Tazminat)

Bilinen_Donem_Tablosu_pay <- Bilinen_Donem_Tablosu_pay %>%
  left_join(destek_tbl, by = "Year")

Bilinen_Donem_Tablosu_pay 



```


```{r echo=FALSE, include=FALSE}

## Bilinen Dönem Tablosu_Tazminatlar ----


Bilinen_Donem_Tablosu_tazminat <- Bilinen_Donem_Tablosu_pay %>% 
  mutate(
    Es_Tazminat = round(Donem_Tazminat * Es_Destek_Yuzdesi,digits = 2),
    Anne_Tazminat = round(Donem_Tazminat * Anne_Destek_Yuzdesi,digits = 2),
    Baba_Tazminat = round(Donem_Tazminat * Baba_Destek_Yuzdesi,digits = 2),
    Çocuk_1_Tazminat = round(Donem_Tazminat * Çocuk_1_Destek_Yuzdesi,digits = 2),
    Çocuk_2_Tazminat = round(Donem_Tazminat * Çocuk_2_Destek_Yuzdesi,digits = 2),
    Çocuk_3_Tazminat = round(Donem_Tazminat * Çocuk_3_Destek_Yuzdesi,digits = 2),
    Çocuk_4_Tazminat = round(Donem_Tazminat * Çocuk_4_Destek_Yuzdesi,digits = 2),
    Çocuk_5_Tazminat = round(Donem_Tazminat * Çocuk_5_Destek_Yuzdesi,digits = 2)
  ) 


## Bilinen Dönem Son Tablo


# select the numeric columns
Bilinen_Donem_Tablosu_tazminat_numeric <- Bilinen_Donem_Tablosu_tazminat %>%
  select(is.numeric)

# filter the 0 columns
Bilinen_Donem_Tablosu_tazminat_numeric <- Bilinen_Donem_Tablosu_tazminat_numeric %>%
  select_if(colSums(.) != 0)


# select the non-numeric columns

Bilinen_Donem_Tablosu_tazminat_chr <- Bilinen_Donem_Tablosu_tazminat %>%
  select(!is.numeric)

# Bind two tables
bilinen_donem_tablosu <- cbind(Bilinen_Donem_Tablosu_tazminat_chr, Bilinen_Donem_Tablosu_tazminat_numeric) %>% 
  select(Mute_Yas, Donem_Baslangic,	Donem_Son, Kazanilan_Ay,	Gelir,	Kusur_Oranı, everything(), -Donem, -Donem_Tazminat, -Year)

  
bilinen_donem_tablosu[ , grep("Destek", names(bilinen_donem_tablosu), value = TRUE)] <- bilinen_donem_tablosu[ , grep("Destek", names(bilinen_donem_tablosu), value = TRUE)] * 100


Bilinen_Donem_Tablosu <- bilinen_donem_tablosu

class(Bilinen_Donem_Tablosu$Es_Tazminat)


```



```{r echo=FALSE, include=FALSE}

## Bilinen Dönem Tazminatlar- Ayrı Toplamlar

Bilinen_Donem_Tablosu_destek <- Bilinen_Donem_Tablosu[ , grep("Tazminat", names(Bilinen_Donem_Tablosu), value = TRUE), drop = FALSE]


# Satır sayısına göre uygun işlemi seç
if (nrow(Bilinen_Donem_Tablosu_destek) == 1) {
  # Eğer tablo 1 satırlıysa transpoz işlemi
  Bilinen_Donem_Tablosu_destek <- Bilinen_Donem_Tablosu_destek %>%
    t() %>%
    as.data.frame() %>%
    setNames("Bilinen_Dönem_Tazminatı") %>%
    rownames_to_column("Destek_Alan")
} else {
  # Eğer tablo 1'den fazla satır içeriyorsa toplam al ve transpoz işlemi
  Bilinen_Donem_Tablosu_destek <- Bilinen_Donem_Tablosu_destek %>%
    summarise_all(sum, na.rm = TRUE) %>%
    t() %>%
    as.data.frame() %>%
    setNames("Bilinen_Dönem_Tazminatı") %>%
    rownames_to_column("Destek_Alan")
}

Bilinen_Donem_Tablosu_destek

toplam_bilinen_donem_tazminatı <- sum(Bilinen_Donem_Tablosu_destek$Bilinen_Dönem_Tazminatı)

toplam_bilinen_donem_tazminatı_formatted <- format(toplam_bilinen_donem_tazminatı, big.mark = ".", decimal.mark = ",")


```


```{r echo=FALSE, include=FALSE}

# Bilinmeyen Dönem Tablosu ----

bilinmeyen_donem_tbl <- destek_tbl %>%
  filter(Mute_Yas >= max(Bilinen_Donem_Tablosu$Mute_Yas)) %>%
  mutate(Kazanılan_Ay = 12,
         Kusur_Oranı = Kusur_Orani)

bilinmeyen_donem_tbl$Kazanılan_Ay[1] <- 12 - tail(Bilinen_Donem_Tablosu$Kazanilan_Ay,1)

bilinmeyen_donem_tbl <- bilinmeyen_donem_tbl %>% 
  mutate(Gelir = ifelse(Mute_Yas <= 60, max(Bilinen_Donem_Tablosu$Gelir), max(Gelir_tablo$Bekar)),
         Donem_Tazminat = round(Kazanılan_Ay * Gelir * Kusur_Oranı/100, digits = 2)
         ) 


Bilinmeyen_Donem_Tablosu_tazminat <- bilinmeyen_donem_tbl %>% 
  mutate(
    Es_Tazminat = round(Donem_Tazminat * Es_Destek_Yuzdesi,digits = 2),
    Anne_Tazminat = round(Donem_Tazminat * Anne_Destek_Yuzdesi,digits = 2),
    Baba_Tazminat = round(Donem_Tazminat * Baba_Destek_Yuzdesi,digits = 2),
    Çocuk_1_Tazminat = round(Donem_Tazminat * Çocuk_1_Destek_Yuzdesi,digits = 2),
    Çocuk_2_Tazminat = round(Donem_Tazminat * Çocuk_2_Destek_Yuzdesi,digits = 2),
    Çocuk_3_Tazminat = round(Donem_Tazminat * Çocuk_3_Destek_Yuzdesi,digits = 2),
    Çocuk_4_Tazminat = round(Donem_Tazminat * Çocuk_4_Destek_Yuzdesi,digits = 2),
    Çocuk_5_Tazminat = round(Donem_Tazminat * Çocuk_5_Destek_Yuzdesi,digits = 2)
  ) 
  

# select the numeric columns
Bilinmeyen_Donem_Tablosu_tazminat_numeric <- Bilinmeyen_Donem_Tablosu_tazminat %>%
  select(is.numeric)

# select the non-numeric columns

Bilinmeyen_Donem_Tablosu_tazminat_chr <- Bilinmeyen_Donem_Tablosu_tazminat %>%
  select(!is.numeric)

# filter the 0 columns
Bilinmeyen_Donem_Tablosu_tazminat_numeric <- Bilinmeyen_Donem_Tablosu_tazminat_numeric %>%
  select_if(colSums(.) != 0)

# Bind two tables
Bilinmeyen_Donem_Tablosu <- cbind(Bilinmeyen_Donem_Tablosu_tazminat_chr, Bilinmeyen_Donem_Tablosu_tazminat_numeric) %>% 
  select(-Donem_Tazminat) %>% 
  select(Donem, Year, Mute_Yas, Kazanılan_Ay,	Gelir, 	Kusur_Oranı, everything())
  
Bilinmeyen_Donem_Tablosu[ , grep("Destek", names(Bilinmeyen_Donem_Tablosu), value = TRUE)] <- Bilinmeyen_Donem_Tablosu[ , grep("Destek", names(Bilinmeyen_Donem_Tablosu), value = TRUE)] * 100


```



```{r echo=FALSE, include=FALSE}


## Bilinmeyen Dönem Tazminatlar- Ayrı Toplamlar

Bilinmeyen_Donem_Tablosu_destek <- Bilinmeyen_Donem_Tablosu[ , grep("Tazminat", names(Bilinmeyen_Donem_Tablosu), value = TRUE), drop = FALSE] 


# Satır sayısına göre uygun işlemi seç
if (nrow(Bilinmeyen_Donem_Tablosu_destek) == 1) {
  # Eğer tablo 1 satırlıysa transpoz işlemi
  Bilinmeyen_Donem_Tablosu_destek <- Bilinmeyen_Donem_Tablosu_destek %>%
    t() %>%
    as.data.frame() %>%
    setNames("Bilinmeyen_Dönem_Tazminatı") %>%
    rownames_to_column("Destek_Alan")
} else {
  # Eğer tablo 1'den fazla satır içeriyorsa toplam al ve transpoz işlemi
  Bilinmeyen_Donem_Tablosu_destek <- Bilinmeyen_Donem_Tablosu_destek %>%
    summarise_all(sum, na.rm = TRUE) %>%
    t() %>%
    as.data.frame() %>%
    setNames("Bilinmeyen_Dönem_Tazminatı") %>%
    rownames_to_column("Destek_Alan")
}

Bilinmeyen_Donem_Tablosu_destek

toplam_bilinmeyen_donem_tazminatı <- sum(Bilinmeyen_Donem_Tablosu_destek$Bilinmeyen_Dönem_Tazminatı)

toplam_bilinmeyen_donem_tazminatı_formatted <- format(toplam_bilinmeyen_donem_tazminatı, big.mark = ".", decimal.mark = ",")

```


```{r echo=FALSE, include=FALSE}

# Dönemsel Tazminat Tutarları ----


Toplam_Tazminat_tbl <- Bilinen_Donem_Tablosu_destek %>%
  left_join(Bilinmeyen_Donem_Tablosu_destek, by = "Destek_Alan")

Toplam_Tazminat_tbl[is.na(Toplam_Tazminat_tbl)] <- 0

  
Toplam_Tazminat_tbl <- Toplam_Tazminat_tbl %>% 
  mutate(Toplam_Tazminat = Bilinen_Dönem_Tazminatı + Bilinmeyen_Dönem_Tazminatı) 


toplam_tazminat_tum <- sum(Toplam_Tazminat_tbl$Toplam_Tazminat )

```
 

```{r echo=FALSE, include=FALSE}

# Kaza Tarihi Teminat Limitine göre son tablo ----

kaza_tarihi_teminat_limiti
toplam_tazminat_tum
teminat_tazminat_rate <- kaza_tarihi_teminat_limiti / toplam_tazminat_tum


Toplam_Tazminat_tbl_limitli <- Toplam_Tazminat_tbl %>%
  select(Destek_Alan, Toplam_Tazminat) %>%
  mutate(Teminat_Limitli_Toplam_Tazminat = Toplam_Tazminat * teminat_tazminat_rate)

Toplam_Tazminat_son <- if (kaza_tarihi_teminat_limiti > toplam_tazminat_tum ) {Toplam_Tazminat_tbl } else { Toplam_Tazminat_tbl_limitli }

Toplam_Tazminat_son_isimli <- cbind(Toplam_Tazminat_son, destek_alan_bilgiler_tablosu) %>%
  select(-Dogum_Tarihi, -Destek_Alan) %>%
  select(Ad_Soyad, Yakınlık, everything()) 
  # rename(Tazminat = "Teminat_Limitli_Toplam_Tazminat") 

```



# Rapor Konusu


```{r echo=FALSE}


str_glue("Sayın Hakemliğinizce destekten yoksun kalma tazminat hesaplaması için bilirkişi olarak atandığımız dosyaya ilişkin, Sigorta Tahkim Komisyonu Sayın Hakemliğinizin TRH 2020 ve progresif rant yöntemi ile aktüeryal ilkelere uygun destekten yoksun kalma tazminat hesaplaması yapılması talebi doğrultusunda hazırlanan iş bu Bilirkişi Raporu; {Kaza_Tarihi} tarihinde meydana gelen trafik kazasında hayatını kaybeden {Ad_Soyad}'ın desteğinden yoksun kalan  aşağıdaki tabloda belirtilen kişiler için destekten yoksun kalma tazminatı hesabını içermektedir.")

knitr::kable(destek_alan_bilgiler_tablosu, caption = "Destek Alan Kişiler Tablosu") 

```


# Kusur Durumuna İlişkin Değerlendirme
	


```{r echo=FALSE}

str_glue("Hakemliğinizce verilen dosya eklerinde yer alan olay yeri kaza tespit tutanağı tutanağı incelendiğinde kazaya neden olan aracın trafik poliçesi kapsamında davalı şirketin %{Kusur_Orani} kusurlu olduğu görülmüştür.")

```


# Bilirkişi Hesap Tarihi İtibari ile Tazminat Hesaplaması 

## Tazminat hesaplamasına esas gelir 
Kaza tarihi ile rapor tanzim tarihi arasında bilinen (işlemiş) dönem için tazminat hesaplamasında kullanılacak gelirler Sayın Hakemliğinizce verilen dosyada yer alan bilgiler dahilinde dikkate alınmıştır.
Buna göre, müteveffanın gelir durumunu belirten herhangi bir belge bulunmamış olup, yapılan destekten yoksun kalma hesaplamasında asgari ücret kullanılmıştır.

## Kullanılan yaşam tablosu ve muhtemel yaşam süresi
Tazminat hesaplamasında TRH 2020 K/E yaşam tablosu ile %0 teknik faiz ile progresif rant yöntemine göre hesaplama yapılmıştır.


```{r echo=FALSE}

str_glue("Kaza tarihi itibariyle müteveffa {Ad_Soyad} (Doğum tarihi: {Dogum_Tarihi}) {muteveffa_yas} yaşındadır. TRH 2010 K/E Yaşam Tablosuna göre {muteveffa_yas} yaşındaki bir kişinin ({Cinsiyet}) muhtemel yaşam süresi {muteveffa_beklenen_omur} yıldır.")

if (Es == "Var") {
    str_glue("Destekten yoksun kalan {Es_Ad} (Doğum tarihi: {Es_Dogum_T.}) bilirkişi hesap tarihi itibariyle {Yas_es} yaşındadır. TRH 2010 K/E Yaşam Tablosuna göre muhtemel yaşam süresi {es_beklenen_omur} yıldır. ") } else {str_glue(" ")} 

       
if (Anne == "Var") {
    str_glue("Destekten yoksun kalan {Anne_Ad} (Doğum tarihi: {Anne_Dogum_T.}) bilirkişi hesap tarihi itibariyle {Yas_anne} yaşındadır. TRH 2010 K/E Yaşam Tablosuna göre muhtemel yaşam süresi {anne_beklenen_omur} yıldır. ") } else {str_glue(" ")} 

if (Baba == "Var") {
    str_glue("Destekten yoksun kalan {Baba_Ad} (Doğum tarihi: {Baba_Dogum_T.}) bilirkişi hesap tarihi itibariyle {Yas_baba} yaşındadır. TRH 2010 K/E Yaşam Tablosuna göre muhtemel yaşam süresi {baba_beklenen_omur} yıldır. ") } else {str_glue(" ")} 


knitr::kable(beklenen_omur_tablosu, caption = "Beklenen Ömür Tablosu") 

```


## Gelirin paylaştırılması
Destek payları belirlenirken, Yargıtay Kararları dikkate alınarak paylar belirlenmektedir. Bu kısımda aktüeryal bir hesaplama bulunmamaktadır. Yerleşik kararlar dikkate alındığında ölen kişi için 2 pay, eşi var ise 2 pay, çocukları var ise her bir çocuğa 1’er pay, anne ve baba var ise de bunlar içinde her birine 1’er pay olacak şekilde paylaştırma yapılmaktadır. Destek sürelerinin bitiminde diğer bir ifadeyle destek alanların destekten çıktıkları her bir dönemde pay hesabı tekrar yapılmakta ve destek alanın pay oranı buna göre destekten çıkanlar ile tekrar revize edilmektedir.

Bu itibarla, yukarıda anılan prensip kapsamında destek hesabı başlangıcı için dikkate alınan pay oranları aşağıdaki tabloda gösterilmiştir. 

```{r echo=FALSE}

knitr::kable(destek_alan_pay_tablosu, caption = "Destek Alan Kişiler Pay Tablosu")

```



# Tazminat Hesaplaması

Yargıtay kararları çerçevesinde hesaplanacak tazminat tutarı kaza tarihi ile bilirkişi rapor tarihi arasında bilinen dönem hesaplaması ve rapor tarihi ile desteğin sonlanacağı tarih arasında bilinmeyen dönem hesaplamasını içermektedir. 


## Bilinen Dönem (İşlemiş Dönem) Tazminat Hesaplaması


```{r echo=FALSE}

str_glue("Kaza tarihi ile hesaplama tarihi arasında bilinen dönem için yapılan hesaplamaya göre destek alan kişi/kişiler için hesaplanan tazminat tutarı aşağıdaki tabloda gösterilmiştir.
Bu dönem için toplam {toplam_bilinen_donem_tazminatı_formatted} TL tazminat hesaplanmıştır.")

```


```{r echo=FALSE}

knitr::kable(Bilinen_Donem_Tablosu, caption = "Bilinen_Donem_Tablosu_1")

knitr::kable(Bilinen_Donem_Tablosu_destek, caption = "Bilinen_Donem_Tablosu_2")

```

## Bilinmeyen (İşleyecek) Dönem Tazminat Hesaplaması


```{r echo=FALSE}

str_glue("Bilinmeyen dönem hesaplaması iş bu rapor tarihinden destekten yoksun kalma tazminatının sonlanacağı kadar olan dönemden oluşmaktadır.
Bu dönem için toplam {toplam_bilinmeyen_donem_tazminatı_formatted} TL tazminat hesaplanmıştır.")

```


```{r echo=FALSE}


knitr::kable(Bilinmeyen_Donem_Tablosu , caption = "Bilinmeyen_Donem_Tablosu_1")

knitr::kable(Bilinmeyen_Donem_Tablosu_destek, caption = "Bilinmeyen_Donem_Tablosu_2")

```



## Toplam Tazminat Tutarı 


```{r echo=FALSE}

str_glue("Gerçekleşen kazada vefat eden {Ad_Soyad}'ın desteğinden yoksun kalan kişiler için destekten yoksun kalma tazminatı bilinen dönem ve bilinmeyen dönem tazminatıları ve toplam tazminatı aşağıdaki tabloda gösterilmektedir.")

```

```{r echo=FALSE}

knitr::kable(Toplam_Tazminat_tbl, caption = "Toplam Tazminat Tablosu") 

```

```{r echo=FALSE} 

str_glue("Ancak, kaza tarihde geçerli trafik sigortası poliçe teminat limiti kişi başına {kaza_tarihi_teminat_limiti} TL’dir. Hesaplanan toplam tazminat poliçe teminat limitinden yüksek olduğu için destekten yoksun kalanların tazminatları da poliçe limitine uygun olarak tekrar oransal olarak paylaştırılmış ve aşağıdaki tabloda detaylandırılmıştır.")

```


```{r echo=FALSE}

knitr::kable(Toplam_Tazminat_son, caption = "Paylaştırılmış Toplam Tazminat")

```


# SONUÇ


```{r echo=FALSE}

str_glue("Sayın Hakemliğinizce tarafımıza teslim edilen dosya içerisindeki belge ve bilgiler kullanılarak hazırlanan ve yukarıda detayları verilen destekten yoksun kalma tazminat hesaplamasında; gerçekleşen kazada vefat eden {Ad_Soyad}'ın desteğinden yoksun kalan kişiler için hesaplanan tazminat tutarları aşağıdadır.")

```


```{r echo=FALSE}

knitr::kable(Toplam_Tazminat_son_isimli, caption = "Tazminat Tablosu")

```



Konuya ilişkin Raporumu saygı ile takdirlerinize arz ederim.  

